臺灣橋頭地方法院民事判決
111年度橋小字第347號
原      告  施○政    年籍資料詳卷
法定代理人  施○忠    同上
兼上一人
訴訟代理人  何○沄    同上
被      告  張○傑    同上
兼法定代理  
人          張○濡即張○宏

上列當事人間請求損害賠償事件，本院於民國111年5月10日言詞
辯論終結，判決如下：
    主  文
被告張○傑、張○濡即張○宏應連帶給付原告新臺幣6萬元，及自民
國111年4月29日起至清償日止，按週年利率百分之5計算之利息
。
原告其餘之訴駁回。
訴訟費用新臺幣1,000元由被告連帶負擔。
本判決關於原告勝訴部分得假執行。
    事實及理由
壹、程序部分
一、按「宣傳品、出版品、廣播、電視、網際網路或其他媒體對
    下列兒童及少年不得報導或記載其姓名或其他足以識別身分
    之資訊：…四、為刑事案件、少年保護事件之當事人或被害
    人」、「行政機關及司法機關所製作必須公開之文書，除前
    項第三款或其他法律特別規定之情形外，亦不得揭露足以識
    別前項兒童及少年身分之資訊」，分別為兒童及少年福利與
    權益保障法第69條第1 項第4 款、第2 項所明定。本件被告
　　張○傑係民國93年1月生，其於109 年11、12月間為本件犯行
    時，為12歲以上未滿18歲之少年，並業經臺灣高雄少年及家
    事法院（下稱少家地院）少年法庭以110 年度少護字第648 
    號（下稱少年案件）裁定被告張○傑交付保護管束，其為該
    少年事件之當事人，故為免揭露足以識別少年之身分資訊，
    爰將渠姓名予以遮掩。又其之法定代理人之真實姓名若於判
    決書中揭露，亦有揭露少年真實身分資訊之虞，爰一併將渠
    等之姓名隱匿，先此敘明。
二、本件被告張○傑、張○濡即張○宏未於最後一次言詞辯論期日
    到場，核無民事訴訟法第386 條所列各款情形，爰依原告之
    聲請，由其一造辯論而為判決。
貳、實體部分
一、原告主張：被告張○傑係93年1月生，行為時係12歲以上未滿
    18歲之少年，分別有下列非行：
  ㈠甲○○基於意圖為自己不法所有之犯意，於109年11中旬某日上
    午，在高雄市○○區○○○路00號「中華藝校」內，強拉原告進
    入學校廁所內，持向同學尤○倫借來之折疊刀架住原告脖子
    及腰部，並以「不借錢的話，放學就烙人找被害人」等言詞
    恫嚇原告，致原告心生畏懼，返回教室拿取新臺幣（下同）
    200元交付予被告張○傑。被告張○傑為上開恐嚇取財非行後
    ，竟食髓知味，復基於意圖為自己不法所有之犯意，自109
    年11中旬某日起至同年12月下旬某日止，在上開「中華藝校
    」內，以類似之言詞恫嚇原告交付財物，原告因心生畏懼，
    先後數次交付財物予被告張○傑。又被告張○傑另基於意圖為
    自己不法所有之犯意，於109年11月中旬某日15時許，在上
    開「中華藝校」內，以相同之方式恫嚇原告交付財物未果後
    ，竟當場出言「你一定要拿200元出來，我在外面等你」，
    致原告心生畏懼，復又交付200元予被告張○傑。
  ㈡被告張○傑基於恐嚇之犯意，於109年12月17日15時許，在上
    開「中華藝校」內持刀械向原告揮舞，致原告心生畏懼。
  ㈢被告張○傑基於恐嚇之犯意，於109年11月中旬某日，在上開
    「中華藝校」內，以打火機點火在原告頸部燃燒，致原告心
    生畏懼。
  ㈣被告張○傑基於意圖為自己不法所有之犯意，於109年11中旬
    某日17時20分許，在上開「中華藝校」內，趁原告不備，搶
    奪原告所有SONY牌XPERIA型手機1 支，並將之藏匿。隨後再
    將之歸還予原告。
    被告張○傑上開行為已對原告人格權造成重大傷害，爰依民
    法侵權行為法律關係，請求被告張○傑賠償非財產上之損害
    ，又被告張○傑為上開侵權行為時為限制行為能力人，具有
    識別能力，依民法第187條第1 規定，應與其法定代理人即
    被告張○濡即張○宏連帶負侵權行為損害賠償責任等語。並聲
    明：被告應連帶給付原告10萬元，及自起訴狀繕本送達翌日
    起至清償日止，按週年利率5％計算之利息。
二、被告張○傑、張○濡即張○宏均未於言詞辯論期日到場，亦未
    提出書狀作任何聲明或陳述。
三、本院得心證之理由：
  ㈠按因故意或過失，不法侵害他人之權利者，負損害賠償責  
    任；無行為能力人或限制行為能力人，不法侵害他人之權利
    者，以行為時有識別能力為限，與其法定代理人連帶負損害
    賠償責任；不法侵害他人之身體、健康、名譽、自由、信用
    、隱私、貞操，或不法侵害其他人格法益而情節重大者，被
    害人雖非財產上之損害，亦得請求賠償相當之金額，民法第
    184 條第1 項前段、第187 條第1 項前段、第195 條第1 項
    前段分別定有明文。次按法院對於慰撫金之量定，應斟酌兩
    造身分、地位及經濟狀況等關係定之。又慰藉金之賠償須以
    人格權遭遇侵害，使精神上受有痛苦為必要，其核給之標準
    固與財產上損害之計算不同，然非不可斟酌雙方身分資力與
    加害程度，及其他各種情形核定相當之數額。
  ㈡原告主張被告張○傑於前揭時、地對原告為上開恐嚇取財行為
    ，業經少家法院宣示裁定被告張○傑交付保護管束，業據其
    提出臺灣高雄少年及家事法院110年度少護字第648號宣示筆
    錄為證，且經本院調閱少年案件卷證無誤，又被告張○傑、
    張○濡即張○宏對於前揭事實，已於相當時期受合法之通知，
    均未於言詞辯論期日到場，亦未提出書狀爭執，依民事訴訟
    法第280條第3項前段準用同條第1項規定，視同自認，可信
    為真正。
  ㈢本件被告張○傑故意為前開侵害行為，致原告受有損害，應負
    賠償責任；又被告張○傑於本事件發生時，尚未滿20歲，因
    此其法定代理人即被告張○濡即張○宏未抗辯及舉證已盡監督
    之責（同條第2 項規定）之下，即應與被告張○傑負連帶賠
    償責任。
  ㈣次按慰藉金之多寡，應斟酌雙方之身分、地位、資力與加害
    之程度及其他各種情形核定相當之數額。其金額是否相當，
    自應依實際加害情形與被害人所受之痛苦及雙方之身分、地
    位、經濟狀況等關係決定之；慰藉金之賠償須以人格權遭遇
    侵害，使精神上受有痛苦為必要，其核給之標準固與財產上
    損害之計算不同，然非不可斟酌雙方身分資力與加害程度，
    及其他各種情形核定相當之數額（最高法院47年台上字第12
    21號、51年台上字第23號判例意旨參照）。本件原告因被告
    張○傑之加害行為，對於原告之生活難免產生影響，精神上
    亦承有重大痛苦，依此，原告請求被告張○傑賠償其非財產
    上之損害，應屬有據。本院審酌原告目前就讀高中二年級之
    情，業據原告陳明在卷。兼衡兩造之教育程度、身分、地位
    、經濟能力，另考量被告張○傑在臺灣高雄少年及家事法院1
    10年度少護字第648號少年保護調查事件中之調查報告資料
    ；並參酌兩造財產所得總額及名下財產資料（詳見本院卷末
    附稅務電子閘門財產所得調件明細表）；暨原告所受精神上
    痛苦之程度等一切情狀，認原告請求本件侵權行為之非財產
    上之損害賠償於6萬元之範圍內，尚無不當，逾此部分之請
    求，則無理由，應予駁回。
五、綜上所述，原告依侵權行為法律關係，請求被告張○傑、張○
    濡即張○宏應連帶給付60,000元，及自起訴狀送達翌日即111
    年4月29日起至清償日止，按週年利率5％ 計算之利息，為有
    理由，應予准許。逾此部分之請求，為無理由，應予駁回。
六、本件係小額程序為被告等人部分敗訴之判決，依民事訴訟法
    第436 條之20規定，應依職權宣告假執行。
七、本件兩造各為一部勝訴、一部敗訴，因原告確有提起本件訴
    訟必要，且起訴後應徵之裁判費至少為1,000 元（民事訴訟
    法第77條之13規定參照），故本院認應依民事訴訟法第79條
    規定，酌量情形由被告全部負擔，並依同法第436 條之19第
    1 項規定，確定第一審訴訟費用額如主文第3 項所示。　　
中　　華　　民　　國　　111 　年　　5 　　月　　26　　日
    　　　　　　　橋頭簡易庭　法　　　官  郭育秀
以上正本係照原本作成。
如對本判決上訴，須於判決送達後20日內向本院提出上訴狀，並
須表明原判決所違背之法令及其具體內容與依訴訟資料可認為原
判決有違背法令之具體事實之上訴理由。（均須按他造當事人之
人數附繕本）。
民事訴訟法第436條之24第2項：對於本判決之上訴，非以違背法
令為理由，不得為之。　　　　　　　　　
中　　華　　民　　國　　111 　年　　5 　　月　　26　　日
    　　　　　　　  　　　　　書　記　官  塗蕙如
訴訟費用計算式：
裁判費（新臺幣）   1,000元
合計               1,000元